# 工程项目试运行期间取得的收入征收增值税问题

提问人：彩虹 0917 时间：2010-09-12 00:36:59
对工程项目试运行期间取得的收入征收增值税，后收到税务局的50%退税，是应该冲减工程成本，还是作为营业外收入，该公司执行新企业会计准则

回答人：chenyiwei
回复 楼主 彩虹 0917 的帖子考虑两个问题：（ 1 ）退税有无财政部、国家税务总局层面的税务文件作为依据（例如该工程的产品是否属于按税法规定可减半征收增值税的产品，如尿素等），还是地方土政策（这个问题决定了是否适用政府补助会计准则）；（ 2 ）退税所对应的税款是否确实针对在建工程尚未达到预定可使用状态之前的试运行收入征收，这部分试运行收入在会计上是否已作了冲减工程成本的处理（这个问题决定了是作为与收益相关的政府补助还是与资产相关的政府补助）。

回答人：chenyiwei
回复 藤椅 彩虹 0917 的帖子如果税法规定采用的是先征后返，则我理解应当适用政府补助准则，确认为递延收益并在资产的折旧年限内逐期摊销，不能直接冲减工程成本。